ABBADESSA DORIAN

CONCEPTEUR D'APPLICATIONS WEB ET MOBILE

CONTACT

- +33 7 61 38 24 92
- ■ abbadessadorian@gmail.com
- 9 13110, Port-de-Bouc
- www.abbadessa-dorian.fr

À PROPOS DE MOI

Mon expérience dans le monde du travail m'a permis d'explorer divers secteurs et d'acquérir de nombreuses compétences. Aujourd'hui, je suis dans le domaine de l'informatique avec toutes ces technologies qui me passionne. Étant investi, créatif et impliqué, j'aime ce que je fais et continue d'apprendre chaque jour.

EDUCATION

2016 - 2019 LYCÉE PAUL LANGEVIN

• Baccalauréat professionnel MELEC

2019 - 2021 LYCÉE PAUL LANGEVIN

BTS CRSA

2024 - Aujourd'hui ÉCOLE LAPLATEFORME

SOFT SKILLS

 Bachelor concepteur développeur web/mobile

EXPERIENCE

LAPLATEFORME

2024 - PRÉSENT

Étudiant en développement web/mobile

 Apprendre à créer et maintenir des sites et applications en ligne en utilisant des langages comme HTML, CSS, JavaScript, PHP ou Python. Nous nous familiarisons également avec les bases de données, le contrôle de version et le design d'interface.

XPO Logistics

2024

Intérimaire - Cariste

 Occupant le poste de magasinier, j'étais chargé du stockage de marchandises, de la préparation de commande, chargement des camion ainsi que leur déchargement à quai.

Entrepose Échaffaudage

2022 - 2024

Intérimaire - magasinier manutentionnaire/cariste

 Étant au poste de manutentionnaire suivie d'une évolution au poste de cariste (chariot élévateur de catégorie 3), j'étais chargé de préparer des commandes ainsi que de ranger chacune de celle-ci à leur retour à l'entrepôt.

SMRI Martigues - Stage d'étude ABBADESSA - Stage d'électricité 2020 - 2021 2016 - 2019

Adaptation

Leadership

• Travail d'équipe

• Prise de décision

· Planification de projet

Autonomie

LANGUES

• Français: Courant

• English: B1

LANGUAGES & OUTILS

- HTML / CSS / JS /Python / PHP / SASS
- VS Code / Figma / Markdown / GitHub / Git / Photoshop